nb: Monteringsutstyr inkludert (for installasjon): Inkludert; Ikke inkludert; Delvis inkludert; Annet
tr: Montaj için gerekli donanım dahildir.: Dahil; Dahil değil; Kısmen dahil; Diğer
fr: Matériel de fixation inclus (pour l’installation): Inclus; Non inclus; Partiellement inclus; Autre
pl: W zestawie sprzęt montażowy (do instalacji): W zestawie; Brak w zestawie; Częściowo w zestawie; Inne
hr-HR: Priloženi montažni pribor (za instalaciju): Uključeno; Nije uključeno; Djelomično uključeno; Ostalo
zh-TW: 隨附安裝五金（用於安裝）: 包含; 不包含; 部分包含; 其他
ko: 장착 하드웨어 포함(설치용 ): 포함됨; 포함되지 않음; 부분적으로 포함됨; 기타
sl-SI: Vključena strojna oprema za montažo: Vključeno; Ni vključeno; Delno vključeno; Drugo
it: Ferramenta di montaggio inclusa (per l'installazione): Incluso; Non incluso; Parzialmente incluso; Altro
ru: Крепежные элементы в комплекте (для установки): В комплекте; Не в комплекте; Частично в комплекте; Другое
bg-BG: Включен монтажен хардуер (за инсталация): Включен; Не е включен; Частично включен; Друго
ja: 取り付け用ハードウェアが付き (取り付け用): 付属; 付属なし; 一部付属; その他
el: Περιλαμβάνεται υλικός εξοπλισμός τοποθέτησης (για εγκατάσταση): Περιλαμβάνεται; Δεν περιλαμβάνεται; Περιλαμβάνεται εν μέρει; Άλλο
vi: Bao gồm trang thiết bị lắp đặt (để lắp đặt): Có đi kèm; Không đi kèm; Đi kèm một phần; Khác
nl: Montagehardware meegeleverd (voor installatie): Inbegrepen; Niet inbegrepen; Gedeeltelijk inbegrepen; Overig
de: Montagematerial im Lieferumfang enthalten (für die Installation): Inbegriffen; Nicht inbegriffen; Teilweise inbegriffen; Sonstige
cs: Montážní hardware je součástí dodávky (pro instalaci): Součástí balení; Není součástí balení; Částečně součástí balení; Jiné
hu: Mellékelt rögzítőelemek (telepítéshez): Mellékelve; Nincs mellékelve; Részben mellékelve; Egyéb
es: Incluye hardware de montaje (para la instalación): Incluido; No incluido; Incluido parcialmente; Otro
fi: Kiinnityslaite sisältyy (asennusta varten): Sisältyy toimitukseen; Ei sisälly toimitukseen; Sisältyy osittain toimitukseen; Muu
pt-PT: Equipamento de montagem incluído (para instalação): Incluído; Não incluído; Parcialmente incluído; Outro
sk-SK: Obsiahnutý montážny hardvér (na inštaláciu): Súčasťou balenia; Nie je súčasťou balenia; Čiastočne súčasťou balenia; Iné
lt-LT: Įtraukti montavimo elementai (montavimui): Pridėta; Nepridėta; Iš dalies pridėta; Kita
en: Mounting hardware included (for installation): Included; Not included; Partially included; Other
ro-RO: Accesorii de montare incluse (pentru instalare): Inclus(e); Neinclus(e); Parțial inclus(e); Altele
zh-CN: 随附的安装硬件（供安装使用）: 包含; 不包含; 部分包含; 其他
sv: Monteringsutrustning ingår (för installation): Ingår; Ingår inte; Ingår delvis; Övrigt
pt-BR: Ferragens de fixação incluídas (para instalação): Incluído; Não incluído; Parcialmente incluído; Outros
th: ฮาร์ดแวร์สำหรับติดตั้ง (สำหรับการติดตั้ง) ที่รวมมาในชุด: รวมอยู่ในชุด; ไม่รวมอยู่ในชุด; รวมอยู่บางส่วน; อื่นๆ
da: Monteringshardware inkluderet (til installation): Inkluderet; Ikke inkluderet; Delvist inkluderet; Andet